---
title: "Vertaisarviointi"
author: "PH"
date: "February 11, 2017"
output: html_document
---

```{r setup, echo=FALSE, include=FALSE}
library(data.table)
library(readr)
library(knitr)
knitr::opts_chunk$set(echo = TRUE)
```

## R Markdown

Tämä on R markdown dokkari, se sisältää R ajettavaa koodia. <http://rmarkdown.rstudio.com>.
rmd dokkariin voi sisällyttää myös python, sql, jne.

Eli kun tämä dokumentti ajetaan R Studiolla komennolla "Knit" , niin se ajaa koodiblokkeihin sisällytetyt koodit.
Kätevää ja tuottaa valmiin dokumentin (esim. html).


## Ongelma: vertaisarviointi


Oletetaan että osallistujalista on tiedostossa osallistujat.csv, luetaan se data.table muotoon
```{r,cache=TRUE,echo=TRUE}
osallistujat <- read_csv("osallistujat.csv")
nimet <- as.data.table(osallistujat)
show(nimet)
```

R sisältää kätevän `sample` funktion, jolla voidaan tuottaa satunnaislukuja.
Jos oletetaan että n osallistujaa niin tällä funktiolla voidaan tuotaa luvut 1..n satunnaiseen järjestykseen.

Käytetään myös hyväksi `nrow` funktiota, joka palauttaa taulukon rivien määrän.

```{r,cache=TRUE}
jarjestys <- sample (1:nrow(nimet),nrow(nimet),replace=F)

```

```{r,echo=TRUE}
show(jarjestys)
```

Luodaan uusi taulukko ja tätä uutta satunnaisjärjestystä hyväksi käyttäen lajitellaan taulukko, jolloin osallistujien nimet ovat uudessa järjestyksessä sarakkeessa 2.

```{r,cache=TRUE}
arviointiT <- data.table(jarjestys,nimet)
arviointiT <- arviointiT[order(jarjestys)]

```


Taulukko näyttää nyt tältä
```{r echo=TRUE}
show(arviointiT)
```


Kikaillaan taulukoilla käyttäen hyväksi R:n data.tablen:n ominaisuuksia, eli luodaan arvioijasarakkeet

```{r,cache=TRUE}
arvioijat1 = rbind( arviointiT[2:nrow(nimet),2] , arviointiT[,arviointiT[1:1,2]])
arvioijat2 = rbind( arviointiT[3:nrow(nimet),2] , arviointiT[,arviointiT[1:2,2]])
arvioijat3 = rbind( arviointiT[4:nrow(nimet),2] , arviointiT[,arviointiT[1:3,2]])
```

Lisätään arvioijasarakkeet arviointitaulukkoon eli lisätään alkuperäisen taulukon perään uusi sarake.
```{r,cache=TRUE}
arviointiT = arviointiT[, arvioija1:=arvioijat1]
arviointiT = arviointiT[, arvioija2:=arvioijat2]
arviointiT = arviointiT[, arvioija3:=arvioijat3]
```

Ja nyt voidaankin tuottaa lopullinen taulukko.
```{r echo=TRUE}
show(arviointiT)
```

**PS.** Ainut ongelma tässä on R:n näennäisfunktio kun luodaan tuota uutta järjestystä.
Eli joka kerta kun tämän dokumentin ajaa niin lopputulos on sama.

**Vinkki:** Knit cachettaa datasetit, joten cahce pitää tyhjentää raportin ajojen välillä,
käyttäen **"Knit"->"Clear Knit Cache"**
